en: PE-BIO-140
xx: PE-BIO-140

en: RS-BIO-140
xx: RS-BIO-140

en: TR-BIO-140
xx: TR-BIO-140

en: BD-BIO-149
es: BD-BIO-149

en: PH-BIO-149
de: PH-BIO-149

en: TH-BIO-149
de: TH-BIO-149

en: CN-BIO-154
xx: CN-BIO-154

en: CO-BIO-154
de: CO-BIO-154

en: IR-BIO-154
de: IR-BIO-154

en: JP-BIO-154
xx: JP-BIO-154

en: MG-BIO-154
de: MG-BIO-154

en: PE-BIO-154
de: PE-BIO-154

en: PH-BIO-154
de: PH-BIO-154

en: TR-BIO-154
xx: TR-BIO-154

en: VN-BIO-154
de: VN-BIO-154

en: TR-BIO-144
xx: TR-BIO-144

en: BO-BIO-123
xx: BO-BIO-123

en: TR-BIO-115
xx: TR-BIO-115

en: CN-BIO-141
xx: CN-BIO-141

en: EC-BIO-141
xx: EC-BIO-141